【裁判字號】    96,易更(一),16
【裁判日期】    970212
【裁判案由】    毒品危害防制條例
【裁判全文】
臺灣臺北地方法院刑事判決        96年度易更（一）字第16號
公  訴  人  臺灣臺北地方法院檢察署檢察官
被      告  甲○○
上列被告因違反毒品危害防治條例案件，經檢察官提起公訴（九
十六年度毒偵字第二０九五號），本院判決如下：
    主  文
甲○○施用第二級毒品，處有期徒刑柒月。
    事  實
一、甲○○於民國八十八年間因毒品案件，經臺灣士林地方法院
    以八十八年度毒聲字第四九七號裁定送觀察、勒戒後，認無
    繼續施用毒品傾向，由臺灣士林地方法院檢察署檢察官於八
    十八年四月三十日，以八十七年度偵字第一０二八一號、八
    十八年度偵字第二五九一號為不起訴處分確定，又於九十年
    間因毒品案件，經臺灣士林地方法院以九十年度毒聲字第一
    一五號裁定送觀察、勒戒後，認有繼續施用毒品傾向，經同
    院以九十年度毒聲字第二三八號裁定令入戒治處所施以強制
    戒治，復經同院以九十年度毒聲字第九九一號裁定停止強制
    戒治，所餘戒治期間付保護管束，於九十年九月五日停止戒
    治出所，於九十一年二月二十二日，保護管束期滿視為執行
    完畢，並經同院以九十年度湖簡字第二五九號判決處有期徒
    刑三月確定，嗣於九十一年四月二十五日，由同院以九十一
    年度聲字第三三九號裁定免其刑之執行，復於九十一年二月
    間因施用第二級毒品安非他命，經同院以九十六年度簡字第
    四一九號判決處有期徒刑四月確定。竟仍不知悔改，基於施
    用第二級毒品安非他命之犯意，於九十六年六月七日凌晨一
    時許，在臺北市大安區○○○路某ＰＵＢ包廂內以將安非他
    命滲在過濾瓶飲料內吸食方式，施用第二級毒品安非他命，
    嗣於同日凌晨四時許，於臺北市○○路與長春路口因另案遭
    通緝為警逮捕到案，經採尿送驗後而查獲上情。
二、案經臺北市政府警察局報請臺灣臺北地方法院檢察署檢察官
    偵查起訴。
    理  由
一、訊據被告甲○○於警詢時對於上揭事實固坦承不諱，嗣於本
    院審理時卻翻異前詞，否認有於前開時地故意施用第二級毒
    品安非他命，辯稱：當日喝醉了，是他人施用之後吐給其吸
    食，不是其故意施用云云。惟查：
  (一)被告於前開時地有吸食第二級毒品安非他命之事實，業據被
    告於警詢及本院審理時供認在卷（見九十六年度毒偵字第二
    ０九五號偵查卷第六頁、九十六年度易更(一)字第一六號本院
    卷第一七頁背面），並有臺北市政府警察局偵辦毒品案件尿
    液檢體委驗單、臺灣尖端先進生技醫藥股份有限公司九十六
    年六月十四日濫用藥物檢驗報告各一紙在卷可稽（見前揭偵
    查卷第一０、一一頁），堪認為真實。
  (二)被告於本院審理時供稱：其於警詢時並未遭到刑求或逼供，
    警詢筆錄內容係其所說無誤（見前揭本院卷第二０頁），堪
    認警詢筆錄所載內容，係出於被告自由意志所言，應可確定
    。而被告於警詢中供稱：九十六年六月七日凌晨一時許，其
    到臺北市大安區○○○路ＰＵＢ玩，認識一名男子，因心情
    不好，該名男子拿給伊第二級毒品安非他命及第三級毒品Ｋ
    他命，其即以滲入過濾瓶裝飲料內方式，在ＰＵＢ包廂內吸
    食施用等語（見前揭偵查卷第六、七頁），足認被告確有故
    意施用第二級毒品安非他命之犯行，洵堪認定。至被告辯稱
    其當日喝醉了，係他人施用後再吐給其吸食云云，卻未提出
    任何證據證明之（見前揭本院卷第一七頁背面），復與其在
    警詢時所坦承之內容，互相矛盾，扞格不入，再查安非他命
    與甲基安非他命之最低可定量濃度分別為五十 NG/ML及四十
    NG/ML ，故如僅係因他人吸食安非他命之後，被告再誤吸入
    口，其所測得檢測濃度應非為安非他命六百四十九 NG/ML及
    甲基安非他命八千七百零五 NG/ML如此高之數據（見前揭偵
    查卷第一一頁），又被告於本院審理時，辯稱其在ＰＵＢ時
    喝醉了，故不知道起訴書所載犯罪事實，同時亦辯稱製作警
    詢筆錄時其喝醉了等語（見前揭本院卷第一七頁背面、第二
    ０頁），惟被告製作警詢筆錄時間係在當日凌晨四時許，此
    距其所稱於ＰＵＢ喝醉時間已有三小時，縱有喝醉事實，經
    過三小時間隔後是否足已酒醉清醒，固尚有爭議，然其離開
    ＰＵＢ後係坐計程車前往中山區○○路與長春路口購物（見
    前揭偵查卷第七頁），如依被告所述在製作筆錄時亦係喝醉
    了，參諸經驗法則，被告又豈能坐計程車前往購物，而被告
    於警詢筆錄、尿液檢體委驗單等書面上之簽名，端正工整，
    顯非酒醉之人所能為（見前揭本院卷第八、一０頁），足證
    被告所為辯解，乃臨訟杜撰之言，不足採信。
  (三)綜上所述，被告前揭所辯無非推諉卸責之詞，均無可採，本
    件事證明確，被告犯行堪以認定，應依法論科。
二、核被告甲○○所為，係犯毒品危害防制條例第十條第二項之
    施用第二級毒品罪。其持有第二級毒品之低度行為為施用之
    高度行為所吸收，不另論罪。爰審酌被告有前開犯罪事實所
    載之素行，其一再非法施用足以導致精神障礙及生命危險之
    成癮性化學合成藥物，顯見自制力甚低，所為對個人身心戕
    害程度，暨其生活狀況、品行、智識程度、犯罪之動機、目
    的、手段、所生危害及犯罪後先於警詢中坦白承認，嗣於本
    院審理時卻否認犯行，顯無悔改之意等一切情狀，量處如主
    文所示之刑，以資懲儆。至被告施用第二級毒品安非他命之
    工具，未經扣案，且被告陳稱係滲在過濾瓶裝飲料內吸食，
    顯非專供施用第二級毒品之器具，復無證據證明現尚存在，
    本院不併為沒收之諭知，附此敘明。
據上論斷，應依刑事訴訟法第二百九十九條第一項前段，毒品危
害防制條例第十條第二項，判決如主文。
本案經檢察官熊南彰到庭執行職務
中    華    民    國    97    年    2     月    12    日
                  刑事第三庭    法  官  詹慶堂
上正本證明與原本無異。
如不服本判決，應於判決送達後10日內向本院提出上訴狀 (應抄
附繕本)。
                                書記官  羅欣宜
中    華    民    國    97    年    2     月    14    日
毒品危害防制條例第10條
施用第一級毒品者，處 6 月以上 5 年以下有期徒刑。
施用第二級毒品者，處 3 年以下有期徒刑。


司法院資訊處製作；財團法人民間司法改革基金會備份。
